# 请教陈版主，只有一份产权证的房屋，能否将出租部分划入投资性房地产？

提问人：411289431 时间：2017-07-05 11:56:18
按照准则，投资性房地产应该能够单独计量和出售，但是房子只有一本房产证和土地证，没有办法单独计量和出售，那还能否将出租部分划入投资性房地产？

回答人：chenyiwei
1 、用于出租的部分的划定是否为永久性的？该部分的成本或公允价值能否可靠确定？ 2 、虽然目前只有一本房产证，但如果将来打算将出租部分全部或部分出售时，对该房产证的分割，单独办理拟出售部分的房产证，是否不存在障碍？ 如果上述两个问题都回答“是”，则不妨碍确认投资性房地产。